【裁判字號】    97,交簡上,614
【裁判日期】    971112
【裁判案由】    公共危險等
【裁判全文】
臺灣臺中地方法院刑事判決           97年度交簡上字第614號
上  訴  人  臺灣臺中地方法院檢察署檢察官
被      告  甲○○
選任辯護人  鄭秀珠  律  師
上列上訴人因被告公共危險等案件，不服本院中華民國97年3 月
27 日 第一審簡易判決（97年交簡字第41號，起訴案號：96年度
偵字第5183、14513 號），提起上訴，本院判決如下：
    主  文
上訴駁回。
    理  由
一、按「上訴期間為十日，自送達判決後起算」、「原審法院認
    為上訴不合法律上之程式或法律上不應准許或其上訴權已經
    喪失者，應以裁定駁回之」，刑事訴訟法第349 條前段、第
    362 條前段分別定有明文。故上訴人若逾10日之上訴期間而
    提起上訴，其上訴權已經喪失，原審法院自應以裁定駁回之
    。又「第二審法院認為上訴有第三百六十二條前段之情形者
    ，應以判決駁回之」，同法第367 條前段亦定有明文，是原
    審法院若未將逾上訴期間之上訴以裁定駁回，第二審法院仍
    須以判決駁回之，且依同法第372 條規定，得不經言詞辯論
    逕為判決。再者，對於簡易判決之上訴，依刑事訴訟法第45
    5 條之1 第3 項規定，準用前揭上訴逾期而駁回之規定，故
    對於簡易判決倘逾期提起上訴，若原審法院未以裁定駁回，
    第二審之地方法院合議庭亦得以判決駁回之。
二、查對於檢察官為送達時，應向承辦檢察官為之，承辦檢察官
    不在辦公處所時，向檢察長（即首席檢察官）為之，刑事訴
    訟法第58條定有明文。所稱「承辦檢察官」，當以承辦該案
    件之檢察官始有收受送達之權限，如原起訴或到庭實行公訴
    之檢察官不同一人時，應向到庭實施言詞辯論之檢察官為送
    達（最高法院97年度台上字第3316號判決可資參照）。又基
    於檢察一體之原則，刑事訴訟法第58條所稱之承辦檢察官，
    應不限於原起訴之檢察官。凡於送達時，依法令有收領及處
    理該項送達之該項送達文書之職掌之檢察官均屬之（最高法
    院73年台上字第4164號判例、前司法行政部刑事法律問題彙
    編1777可資參照）。
三、本案臺灣臺中地方法院檢察署許政純檢察官起訴被告甲○○
    （被告業於民國97年11月5 日具狀撤回上訴）涉犯過失致重
    傷害案件（案號96年度偵字第5183、14513 號），原審於96
    年9 月10日行準備程序由臺灣臺中地方法院檢察署林秀菊檢
    察官到庭實行公訴後，原審依被告之聲請將本案送中央警察
    大學交通學系及交通管理研究所鑑定，其鑑定結果：「一、
    乙機車騎士甲○○騎乘N9T —182 號重機車，於臺中縣烏日
    鄉○○路○段，由臺中市往烏日方向直行於機車優先道，與
    甲車同方向行駛於甲車後方，當乙車欲由甲車後方左側往前
    超越時，因乙車未注意車前甲車突然靠左之狀況，並與其保
    持適當之間隔，導致乙車之右後照鏡擦撞到甲車，甲機車車
    頭把手向右順時針旋轉，機車車身重心向左傾斜倒地，導致
    甲機車騎士受傷之事故，為肇事原因（道路交通管理處罰條
    例第47條第3 款、道路交通安全規則第94條第1 項、第3 項
    ）。」，嗣後被告之選任辯護人李明海律師閱卷後，被告知
    悉上述鑑定結果，於97年3 月17日具狀表示坦承犯行，要求
    法院從輕量刑併減刑等語。原審遂於97年3 月21日裁定本案
    依逕以簡易判決處刑處理，並於同年月27日以97年度交簡字
    第41號判處被告有期徒刑6 月，如易科罰金，以新臺幣1 千
    元折算1 日，減為有徒刑3 月，如易科罰金，以新臺幣1 千
    元折算1 日在案。原審簡易判決正本分別於97年4 月16日送
    達於起訴之許政純檢察官，及於同年6 月25日送達實行公訴
    之林秀菊檢察官收受，起訴檢察官並未上訴，而實行公訴檢
    察官之上訴狀至同年7 月7 日20時30分送達於本院等節，分
    別有原審96年9 月10日之準備程序筆錄、中央警察大學97年
    1 月16日校鑑科字第0960005227號函所附鑑定報告、原審97
    年3 月21日改依簡易判決之裁定、被告97年3 月17日之刑事
    答辦(二)狀、原審97年交簡字第41號簡易判決、送達證書各1
    份在卷可稽。足見原審因被告事後坦承犯行，依刑事訴訟法
    第449 條第2 項之規定不經通常程序審理，即未行進行交互
    詰問及言詞辯論，逕以簡易判決處刑。是以，原審實行公訴
    即參與準備程序之林秀菊檢察官並非「到庭實施言詞辯論」
    之檢察官一節甚明。故依前揭說明及判例等論述及基於檢察
    一體之原則，本案上訴期間當自擔任起訴許政純檢察官於97
    年4 月16日收受判決起算，上訴期間為10日（法院與檢察署
    之間無在途期間可言），本應至同年4 月26日屆滿，但因期
    間之末日為星期日、紀念日或其他休息日，而順延上訴期間
    應至同年4 月28日屆滿。則本案上訴人即實行公訴之林秀菊
    檢察官遲至97年7 月7 日20時30分始具狀向本院提起上訴，
    其上訴顯然已逾10日之上訴不變期間，應無疑義。從而，本
    案上訴人之上訴不合於法律上之程式，應予判決駁回之。
四、據上論斷，應依刑事訴訟法第455 條之1 第1 項、第3 項、
    第367 條前段，判決如主文。
中    華    民    國    97    年    11    月    12    日
            刑事第九庭  審判長  法  官  施慶鴻
                                法  官  何世全
                                法  官  楊萬益
上列正本證明與原本無異。
不得上訴。
                                書記官  譚系媛
中    華    民    國    97    年    11    月    12    日


司法院資訊處製作；財團法人民間司法改革基金會備份。
